

Phạm Kim Thoa

Trợ lý nhãn hàng

Ngày sinh: 24/09/1994

Giới tính: Nữ

Điện thoại: 0981640249

Email: kimthoasmp@gmail.com

Địa chỉ: Minh Tân, Phú Xuyên, Hà Nội

Website: https://www.facebook.com/kimthoa.pham.334

MỤC TIÊU NGHỀ NGHIỆP

Trên nền tảng những kiến thức đã được học, hiểu biết chuyên sâu về sản phẩm và kinh nghiệm làm việc trên lĩnh vực marketing cùng với các kỹ năng thuyết trình, thảo luận và sự chăm chỉ, nhiệt tình và niềm đam mê với công việc để trở thành nhà quản lý sản phẩm xuất sắc.

Mong muốn tìm được môi trường làm việc chuyên nghiệp, nhiệt huyết để nâng cao kiến thức và kỹ năng cho công việc gắn bó lâu dài.

HỌC VẤN

07/2012 - 07/2017

Khoa Y Dược - Đại học Quốc gia Hà Nội

Chuyên ngành: Dược học

Tốt nghiệp loại Khá, điểm trung bình 2.86/4.0

KINH NGHIỆM LÀM VIỆC

08/2017 - Hiện nay

Công ty cổ phần Dược Phẩm Việt Bách - VB Pharma

Trợ lý nhãn hàng

- Phân tích và đánh giá sản phẩm của công ty, đối thủ cạnh tranh, hỗ trợ xây dựng và triển khai, đánh giá chiến lược Marketing cho nhãn hàng
- Quản lý fanpage, website (content, tư vấn, bán hàng,....)
- Quảng bá sản phẩm thông qua các ấn phẩm truyền thông: banner, poster, tờ rơi, catalog...
- Lập tài liệu về sản phẩm, cẩm nang về bệnh, tài liệu training, tài liệu thuyết trình.
- Training sản phẩm cho nhân viên khối văn phòng và telesale.
- Hỗ trợ các buổi hội thảo về dược phẩm tại bệnh viện, sự kiện.
- Hỗ trợ nghiên cứu, phát triển sản phẩm mới.
- Lập kế hoạch và báo cáo đánh giá hàng tuần, hàng tháng

03/2017 - 05/2017

Thực tập tại công ty cố phần Traphaco

Thực tập tại các phòng ban

- -Tìm hiểu, tiếp cận các công việc thực tế của bộ phận sản xuất
- Tìm hiểu các phòng ban: marketing, nghiên cứu phát triên

03/2017 - 04/2017

Vu BHYTVN-Bộ Y tế

Tình nguyện viên

Tham gia đề tài "Cập nhật dữ liệu nội bộ cho mô hình nghiên cứu chi phí- hiệu quả của grazoprevir/elbasvir so với peg-interferon/ribavirin

trong điều trị viêm gan siêu vi C mạn tính tại Việt Nam"

08/2016 - 04/2017

Nghiên cứu thành phần hóa học của cây dược liệu

- Nghiên cứu, tìm hiểu tài liệu (trong nước và nước ngoài) về tác dụng sinh học, tác dụng dược lý của cây dược liệu.
- -Chiết xuất, phân lập, tách chất trong dịch chiết cây.
- -Xây dựng tiêu chuẩn cao dược liệu.

03/2016 - 05/2017

Cửa hàng Central Park cafe/dessert

Quản lý cửa hàng

- Quản lý nhân viên, hướng dẫn nhân viên làm việc.
- -Bán hàng trực tiếp, online các sản phẩm của cửa hàng, tư vấn, giải đáp thắc mắc của khách hàng người nước ngoài và người Việt.
- -Quảng cáo sản phẩm qua kênh facebook, tờ rơi....

09/2015 - 03/2016

Trung tâm gia sư Tri thức Việt

Cộng tác viên- gia sư

- Hỗ trợ mở rộng thị trường hoạt động của trung tâm
- Tham gia quảng cáo, tìm khách hàng qua facebook, phát tờ rơi,...
- Gia sư các môn Toán, Vật Lý cho học sinh tiểu học, THCS và THPT

HOẠT ĐỘNG

04/2013 - Hiện nay

Nhóm thiện nguyện Hương Sen Đại Bi huyện Mỹ Đức thành phố Hà Nội

Tình nguyện viên

- Tập hợp các món quà và phân phát tới người vô gia cư. Chia sẻ, động viên họ vượt qua giai đoạn khó khăn, giúp họ có những suy nghĩ lạc quan.
- Tham gia khuyên góp sách vở, tài liệu học tập, dạy học cho các em nhỏ. Khuyến khích, động viên tinh thần vượt khó để các em cố gắng, vươn lên trong học tập.
- Tham gia khuyên góp lịch cũ làm sách viết chữ nổi cho người khiếm thị.
- Quản lý, phụ trách nhóm 20 em nhỏ khi sinh hoạt ngoại khóa trong nhà chùa.

06/2015 - 06/2017

Nhóm tình nguyện khoa Y Dược, Đại học Quốc gia Hà Nội

Tình nguyện viên

- Tập hợp quần áo, sách vở gửi tặng các em nhỏ tỉnh Lạng Sơn.
- Tham gia tiếp sức mùa thi trong các kỳ thi đại học: chỉ đường, phân luồng giao thông, hướng dẫn thí sinh làm thủ thục trước khi thi, tìm nhà trọ giá rẻ cho thí sinh và gia đình.
- Tham gia chương trình Chữa bệnh, cấp phát thuốc cho gia đình chính sách, đối tượng xã hội và trao xe đạp cho học sinh nghèo vượt khó huyện Đông Anh.

CHỨNG CHỈ

GIẢI THƯỞNG

06-2017	Có bài báo được đăng trên tạp chí Khoa học, Đại học Quốc Gia Hà Nội.
2013	Giải nhất cầu lông đôi nam - nữ, giải nhì đôi nữ, giải nhì đơn nữ của khoa Sinh, đại học Khoa học Tự nhiên

CÁC KỸ NĂNG

Tin học văn phòng	- Sử dụng thành thạo các công cụ Word, Excel, Power Point
Tiếng Anh	- Khả năng giao tiếp Tiếng Anh

SỞ THÍCH

Du lịch, đọc sách, taekwondo, cầu lông...